【裁判字號】    95,訴,842
【裁判日期】    950529
【裁判案由】    毒品危害防制條例
【裁判全文】
臺灣桃園地方法院刑事判決               95年度訴字第842號
公  訴  人  台灣桃園地方法院檢察署檢察官
被      告  甲○○
指定辯護人  本院公設辯護人 陳瑞明
上列被告因毒品危害防制條例案件，經檢察官提起公訴（95年度
毒偵字第1636號）及移送併案（95年度毒偵字第1089號），被告
於準備程序進行中，就被訴事實為有罪之陳述，經告知簡式審判
程序意旨，聽取當事人意見後，本院裁定由受命法官獨任進行簡
式審判程序，檢察官復聲請改依協商程序而為判決，本院判決如
下：
    主  文
甲○○連續施用第一級毒品，累犯，處有期徒刑壹年。扣案均殘
餘第一級毒品海洛因之注射針筒肆支均沒收銷燬之。又連續施用
第二級毒品，累犯，處有期徒刑捌月。扣案均殘餘第二級毒品甲
基安非他命之殘渣袋貳只、吸食器壹組均沒收銷燬之。應執行有
期徒刑壹年捌月。扣案均殘餘第一級毒品海洛因之注射針筒肆支
、均殘餘第二級毒品甲基安非他命之殘渣袋貳只、吸食器壹組均
沒收銷燬之。
    事實及理由
一、犯罪事實：甲○○前於民國89年間因施用毒品案件，經本院
    以89年度毒聲字第4061號裁定送觀察、勒戒後，認有繼續施
    用毒品之傾向，復以89年度毒聲字第5052號裁定令入戒治處
    所施以強制戒治，嗣經依裁定停止戒治、撤銷停止戒治，並
    繼續執行強制戒治後，於91年8 月30日執行完畢，並於翌日
    釋放；復於92年間因施用毒品案件，經本院以92年度訴字第
    1548號判處應執行有期徒刑1 年（施用第一級毒品罪處有期
    徒刑10月，施用第二級毒品罪處有期徒刑6 月，上開2 罪合
    併應執行有期徒刑1 年），並於94年3 月15日縮刑期滿執行
    完畢。詎仍不知悛悔，於上開強制戒治執行完畢釋放後，5
    年內復基於施用第一級毒品海洛因之概括犯意，於95年2 月
    7 日為警採尿時間回溯26小時內某時起至同年月11日為警採
    尿時間回溯26小時內某時止，在桃園縣八德市○○街133 號
    4 樓住處，以將第一級毒品海洛因加水液化後置入其所有之
    注射針筒（非專供）內施打之方式，連續施用第一級毒品海
    洛因多次。甲○○另基於施用第二級毒品甲基安非他命之概
    括犯意，於95年2 月7 日為警採尿時間回溯96小時內某時起
    至同年月11日為警採尿時間回溯96小時內某時止，在上址，
    以其所有之吸食器（非專供）連續施用第二級毒品甲基安非
    他命多次。嗣於95年2 月7 日2 時35分許，在桃園縣八德市
    ○○路○ 段202 號為警查獲；又於同年月10日20時30分許，
    在桃園縣八德市○○街133 號前查獲，並扣得均殘餘第一級
    毒品海洛因之注射針筒4 支、均殘餘第二級毒品甲基安非他
    命之殘渣袋2 只、吸食器1 組，並對之採集尿液而查獲。案
    經台北市政府警察局萬華分局報請臺灣桃園地方法院檢察署
    檢察官偵查起訴及桃園縣政府警察局桃園分局報請臺灣桃園
    地方法院檢察署檢察官移送併案審理。
二、證據：
  (一)被告甲○○於警詢、偵查中及本院審理時之自白。
  (二)尿液4 瓶（尿液檢體編號：014868號、D950578 號）、台北
    市政府警察局偵辦毒品案件尿液檢體委驗單、桃園縣政府警
    察局桃園分局被採尿人姓名編號對照表（尿液檢體編號：
    D950578 號）、台灣檢驗科技股份有限公司濫用藥物尿液檢
    驗報告（尿液檢體編號014868號、D950578 號）。
  (三)桃園縣政府警察局桃園分局搜索扣押筆錄及扣押物品目錄表
    。
  (四)扣案均殘餘第一級毒品海洛因之注射針筒4支、均殘餘第二
    級毒品甲基安非他命之殘渣袋2 只、吸食器1 組，憲兵司令
    部刑事鑑識中心95年3 月16日（95）安鑑字第00423 號鑑驗
    通知書。
  (五)臺灣高等法院被告全國前案紀錄表。
三、本案犯罪事實，業據被告甲○○於準備程序進行中為有罪之
    陳述，由本院裁定受命法官獨任進行簡式審判程序，復經檢
    察官聲請改依協商程序，經本院指定公設辯護人協助其進行
    協商，當事人雙方於審判外達成協商合意，其合意內容為：
    被告施用第一級毒品海洛因罪願受有期徒刑1 年之科刑宣告
    ；施用第二級毒品甲基安非他命罪願受有期徒刑8 月之科刑
    宣告，合併應執行有期徒刑1 年8 月。經查，被告之自白，
    有上開證據足認屬實，並與本院認定之事實相符。又被告前
    因施用毒品案件，經本院以89年度毒聲字第4061號裁定送觀
    察、勒戒後，認有繼續施用毒品之傾向，復以89年度毒聲字
    第5052號裁定令入戒治處所施以強制戒治，嗣經依裁定停止
    戒治、撤銷停止戒治，並繼續執行強制戒治後，於91年8 月
    30日執行完畢翌日釋放一情，有臺灣高等法院被告前案紀錄
    表1 份在卷可稽，被告於上開強制戒治執行完畢後，5 年內
    再犯本件毒品危害防制條例第10條之罪，依同條例第23條規
    定，應依法追訴，檢察官起訴，即無不合。核被告甲○○所
    為，係犯毒品危害防制條例第10條第1 項施用第一級毒品海
    洛因罪、同條例第10條2 項施用第二級毒品甲基安非他命罪
    。被告施用毒品前持有毒品之行為，及施用後持有施用剩餘
    之毒品殘渣之行為，為施用毒品行為之當然結果，不另論罪
    。被告前後多次施用第一級毒品海洛因、第二級毒品甲基安
    非他命之犯行，其時間緊接，所犯構成要件相同，顯係基於
    概括犯意反覆所為，均連續犯，應依刑法第56條規定論以1
    罪，並加重其刑。被告前因施用毒品案件，經本院以92年度
    訴字第1548號判處應執行有期徒刑1 年（施用第一級毒品罪
    處有期徒刑10月，施用第二級毒品罪處有期徒刑6 月，上開
    2 罪合併應執行有期徒刑1 年），並於94年3 月15日縮刑期
    滿執行完畢一情，有前揭前案紀錄表在卷可稽，其於有期徒
    刑執行完畢後，5 年內再犯有期徒刑以上之本罪，為累犯，
    應依刑法第47條規定加重其刑。爰審酌被告有如事實欄所載
    施用毒品之犯罪前科紀錄，此有前揭前案紀錄表可按，其素
    行非佳，其犯罪行為主要係戕害自身，並未直接積極損害他
    人之利益，且犯後坦承犯行，態度尚稱良好等一切情狀，上
    開協商內容尚無不當之處。本案復查無刑事訴訟法第455 條
    之4 第1 項各款所列情形，檢察官聲請改依協商程序而為判
    決，本院爰不經言詞辯論，於協商合意範圍內為協商判決。
四、扣案之海洛因之注射針筒4 支，均殘餘第一級毒品海洛因且
    與之難以析離，及扣案之殘渣袋2 只、吸食器1 組，均亦殘
    餘第二級毒品甲基安非他命且與之難以析離一情，有憲兵司
    令部刑事鑑識中心95年3 月16日（95）安鑑字第00423 號鑑
    驗通知書在卷可稽，既係本件查獲之第一、二級毒品，均應
    依毒品危害防制條例第18條第1 項前段規定沒收銷燬之。
五、應適用之法條：刑事訴訟法第273 條之1 第1 項、第455 條
    之2 第1 項、第455 條之4 第2 項、第455 條之8 、第454
    條第2 項，毒品危害防制條例第10第1 項、第2 項、第18條
    第1 項前段，刑法第11條、第56條、第47條、第51條第5 款
    。
六、協商判決除有刑事訴訟法第455 條之4 第1 項第1 款於本訊
    問程序終結前，被告撤銷協商合意或檢察官撤回協商聲請者
    ；第2 款被告協商之意思非出於自由意志者；第4 款被告所
    犯之罪非第455 條之2 第1 項所定得以協商判決者；第6 款
    被告有其他較重之裁判上一罪之犯罪事實者；第7 款法院認
    應諭知免刑或免訴、不受理者情形之一，及違反同條第2 項
    「法院應於協商合意範圍內為判決；法院為協商判決所科之
    刑，以宣告緩刑或二年以下有期徒刑、拘役或罰金為限」之
    規定者外，不得上訴。
七、如有前述例外得上訴之情形，又不服本件判決，得自收受判
    決送達之日起10日內，向本院提出上訴書狀，上訴於第二審
    法院。
本案經檢察官嵇珮晶到庭執行職務。
中    華    民    國    95    年    5     月    29    日
                  刑事第九庭    法  官   蘇琬能
上正本與原本無異。
                                書記官   邱飛鳴
中    華    民    國    95    年    5     月    29    日
毒品危害防制條例第10條
施用第一級毒品者，處 6 月以上 5 年以下有期徒刑。
施用第二級毒品者，處 3 年以下有期徒刑。


司法院資訊處製作；財團法人民間司法改革基金會備份。
